臺灣高雄地方法院民事裁定
111年度全字第59號
聲  請  人  高雄銀行股份有限公司

法定代理人  陳勇勝  
訴訟代理人  丁加祥  
相  對  人  米多司廣告有限公司

兼
法定代理人  劉啟智  
            莊于霆  
上列當事人間聲請假扣押事件，本院裁定如下： 
    主      文
聲請駁回。
聲請程序費用由聲請人負擔。
    理　　　由
一、聲請意旨略以：相對人米多司廣告有限公司（下稱米多司公
    司）於民國110年1月13日邀同相對人劉啟智、莊于霆為連帶
    保證人，陸續向聲請人借款，詎即未按期還款，迄今猶有本
    金新臺幣（下同）600萬元及利息、違約金未為清償。聲請
    人數度撥打相對人所留聯繫電話或以存證信函催討繳款，均
    未獲置理，且本案全屬信用貸款，無其他不動產擔保，恐日
    後有無法或甚難執行之虞，聲請人願供擔保聲請假扣押。
二、按債權人就金錢請求或得易為金錢請求之請求，欲保全強制
    執行者，得聲請假扣押，民事訴訟法第522條定有明文。又
    依同法第526條規定，債權人對於請求及假扣押之原因，應
    釋明之：釋明如有不足，而債權人陳明願供擔保或法院認為
    適當者，法院得定相當之擔保，命債權人供擔保後為假扣押
    。至所謂「假扣押之原因」，雖不以債務人浪費財產、增加
    負擔或將其財產為不利益之處分，致達於無資力之狀態，或
    債務人移住遠方、逃匿無蹤或隱匿財產等積極作為之情形為
    限，但必以合於民事訴訟法第523條第1項所定之有日後不能
    強制執行或甚難執行之虞之條件，始足稱之。倘債權人不能
    提出可使法院信其主張為真實之證據釋明假扣押之原因存在
    ，即無就金錢請求或得易為金錢請求之請求，認有保全強制
    執行之必要；而「釋明」乃指當事人提出法院得以即時調查
    並信其主張為真實之一切證據，是當事人之陳述非假扣押原
    因之釋明方法，債務人受催告而未清償，亦非不問理由即足
    為假扣押之原因（最高法院104年度台抗字第57號、104年度
    台抗字第600號裁定意旨參照）。
三、本院之判斷：
　㈠聲請人主張之事實，業已提出放款借據、撥款申請書、高雄
    銀行股份有限公司約定書、放款客戶授信明細查詢單為證（
    見本院卷第13頁至第55頁），堪認其就假扣押之請求已有部
    分釋明。
　㈡至聲請人就假扣押之原因，雖提出催收紀錄卡、催告書暨回
    執為憑（見本院卷第59頁至第第71頁），是觀聲請人與相對
    人之聯絡經過（見本院卷第59頁），可見聲請人於111年3月
    至4月間均得順利與相對人米多司公司之法定代理人即劉啟
    智取得聯繫，且劉啟智亦數度告知聲請人，如收受廠商貨款
    即清償等語，縱聲請人與相對人莊于霆，未能以電話方式順
    利取得聯繫，也難憑此遽認相對人全無還款意願，綜合聲請
    人所提資料，無從使本院認定本件有日後不能強制執行或甚
    難執行之虞之情，難謂聲請人就假扣押之原因已盡釋明之義
    務，自不能因其陳明願供擔保即得補釋明之欠缺，准予假扣
    押。是聲請人之聲請，於法不合，應予駁回。
中　　華　　民　　國　　111 　年　　5 　　月　　6 　　日
                民事第一庭法　官　葉晨暘
以上正本係照原本作成。　　　　　　　　
如對本裁定抗告須於裁定送達後10日內向本院提出抗告狀，並繳
納裁判費新台幣1,000元。
中　　華　　民　　國　　111 　年　　5 　　月　　6 　　日
                          書記官  吳良美